【裁判字號】    92,易,466
【裁判日期】    920529
【裁判案由】    傷害
【裁判全文】
臺灣板橋地方法院刑事判決                          九十二年度易字第四六六號
    公  訴  人  臺灣板橋地方法院檢察署檢察官
    被      告  戊○○
                丙○○
    右一人選任辯護人  楊俊雄
                乙○○
                甲○○
                丁○○
右列被告因傷害案件，經檢察官提起公訴（九十一年度偵字第四一六四號），本院判
決如左：
    主  文
本件公訴不受理。
    理  由
一、公訴意旨略以：被告丁○○、戊○○於民國九十年七月二日凌晨一時三十五分許
    許，在臺北縣板橋市○○街一三八巷三弄三十三號前，因不滿丙○○行事風格，
    而與丙○○及其親戚甲○○、乙○○等起爭執，進而雙方乃持不詳之器具或徒手
    互毆，致丙○○受有顏面裂傷二處各八公分、十公分，右耳外傷變形合併軟骨突
    出，左頸皮膚缺損八乘四公分，壓迫性鼻骨骨折等傷害；丁○○受有左臉頰挫傷
    合併腫痛、瘀血，胸部挫傷，左手肘及手腕擦傷等傷害（未提告訴）；戊○○受
    有右側前臂挫傷合併尺骨骨折，左臉頰抓傷一點五公分，上唇瘀血腫十乘一點五
    公分等傷害，因認被告涉犯刑法第二百七十七條第一項之傷害罪嫌。
二、按告訴乃論之罪，告訴人於第一審辯論終結前，得撤回其告訴；又告訴或請求乃
    論之罪，未經告訴、請求或其告訴、請求經撤回者，應諭知不受理之判決；而應
    諭知不受理判決者，得不經言詞辯論為之，刑事訴訟法第二百三十八條第一項、
    第三百零三條第三款、第三百零七條分別定有明文。再按告訴乃論之罪，被害人
    未向偵查犯罪之機關如檢察官或司法警察官告訴，在法院審理中，縱可補為告訴
    ，仍應向偵查犯罪機關為之，然後再由偵查犯罪機關將該告訴狀或言詞告訴之筆
    錄補送法院，始得謂為合法告訴。如果被害人不向偵查犯罪機關提出告訴，而逕
    向法院表示告訴，即非合法告訴（最高法院七十三年臺上字第四三一四號判例參
    照）。
三、查告訴人戊○○告訴被告丙○○與甲○○傷害案件、告訴人丙○○告訴丁○○與
    戊○○傷害案件，起訴書認係觸犯刑法第二百七十七條第一項之罪，依同法第二
    百八十七條前段之規定，須告訴乃論。茲據告訴人戊○○、丙○○於本院九十二
    年五月二十六日訊問時，當庭向本院撤回告訴，有本院訊問筆錄附卷可稽。次查
    ，本院遍查全卷，並無任何被害人對被告乙○○提出告訴，是以本件之訴追條件
    自有欠缺，揆諸前開法條及說明，爰不經言詞辯論，逕為不受理判決之諭知。
據上論斷，應依到事訴訟法第三百零三條第三款、第三百零七條判決如主文。
中      華      民      國      九十二    年    五      月    二十九    日
                                  臺灣板橋地方法院刑事第一庭
                                        法  官    潘  翠  雪
右正本證明與原本無異。
如不服本判決，得自收受判決送達之日起十日內，向本院提出上訴。
                                        書記官    張  成  龍
中      華      民      國      九十二    年    五      月    二十九    日


司法院資訊處製作；財團法人民間司法改革基金會備份。
